【裁判字號】    92,易緝,15
【裁判日期】    920826
【裁判案由】    毒品危害防制條例
【裁判全文】
臺灣基隆地方法院刑事判決                          九十二年度易緝字第一五號
    公  訴  人  臺灣基隆地方法院檢察署檢察官
    被      告  甲○○
右列被告因毒品危害防制條例案件，經檢察官提起公訴（九十年度毒偵字第一七七四
號）及移
  主 文
甲○○連續施用第二級毒品，累犯，處有期徒刑拾月。
扣案之安非他命壹小包（毛重零點三公克）、合安非他命殘渣袋捌個均沒收銷燬；分
裝袋拾參個、分裝匙參支、施用工具壹付、吸食器塑膠管一支均沒收。
  事 實
一、甲○○前因施用第二級毒品安非他命案件，先後二次經本院裁定送執行觀察、勒
    戒後，均認無繼續施用毒品之傾向，由臺灣基隆地方法院檢察署檢察官分別於民
    國八十七年九月五日，以八十七年度偵字第三八五九號，及於八十八年四月十九
    日以八十八年度偵緝字第一二四號不起訴處分確定。嗣甲○○又因施用第二級毒
    品安非他命案件，經臺灣基隆地方法院檢察署檢察官先送執行強制戒治，並提起
    公訴，為本院於八十九年四月十一日以八十九年度基簡字第三二０號判處有期徒
    刑六月，如易科罰金以三百元折算一日，並於八十九年五月十二日確定，甫於九
    十年五月三十一日執行完畢（構成累犯），仍不知悔改。復基於施用第二級毒品
    安非他命之概括犯意，自九十年十二月八日起，迄九十二年一月二十四日經警拘
    獲止，在台北縣萬里鄉○里村○○路三０二號住處或同鄉不詳名字朋友處，連續
    多次非法施用第二級毒品安非他命。其施用頻率不定，或一天一至二次，或數日
    一次。嗣為警於九十年十二月十三日十七時二十分許，在其上開住處查獲，並扣
    得安非他命壹小包（毛重零點三公克）、令安非他命殘渣袋八個、甲○○所有，
    供施用安非他命所用之分裝袋十三個、分裝匙三支、施用工具一付；九十一年二
    月二十五日再為警搜索查獲，並扣得其所有，供施用安非他命所用之吸食器塑膠
    管一支；九十二年一月二十四日復為警查獲。
二、案經臺北縣警察局金山分局報請臺灣基隆地方法院檢察署檢察官偵查起訴及移送
    併辨。
  理 由
一、訊據被告甲○○於本院審理中坦承於右揭時地施用第二級毒品安非他命之犯行不
    諱，而其為警查獲所採集之尿液，經送基隆市衛生局、台灣尖端先進生技醫藥股
    份有限公司、台灣檢驗科技股份有限公司及檢驗結果，均呈安非他命陽性反應，
    有該局檢驗成績書及各該公司檢驗報告在卷可按。本院再將上開尿液送請法務部
    調查局以螢光偏極免疫分析法篩檢，並以氣相層析質譜儀分析法確認檢驗結果：
    呈安非他命陽性反應，亦有該局檢驗通知書附卷可稽。按毒品檢驗學上之常規，
    尿液毒品反應所使用之檢驗方法，對於受檢驗者是否確有施用毒品行為之判斷，
    在檢驗學常規上恆有絕對之影響。其以酵素免疫分析或薄層定性分析等方式為初
    步篩檢者，因具有相當程度偽陽性之可能，如另以氣（液）相層析、質譜分析等
    較具公信力之儀器為交叉確認，因出現偽陽性反應之機率極低，核足據為對涉嫌
    人不利之認定，此亦為邇來我國實務所是認。本件所採用之檢驗方法為初步檢驗
    及確認檢驗（氣相層析質譜儀法）二者並行，檢驗結果呈安非他命陽性反應，出
    現偽陽性反應之機率極低。此外，且有如事實攔所載安非他命等物扣案可佐，堪
    可認定被告自白施用第二級毒品安非他命屬實。復查被告前因施用第二級毒品安
    非他命案件，先後二次經本院裁定送執行觀察勒戒後，均認無繼續施用毒品之傾
    向，由臺灣基隆地方法院檢察署檢察官分別不起訴處分確定；嗣被告又因施用第
    二級毒品安非他命案件，經臺灣基隆地方法院檢察署檢察官先送強制戒治，並提
    起公訴，為本院判處有期徒刑六月確定，有不起訴處分書、判決書、臺灣基隆地
    方法院檢察署刑案資料查註紀錄表在卷足憑。本件事證明確，被告三犯以上施用
    毒品之犯行至堪認定，應依法論科。
二、核被告所為，係犯毒品危害防制條例第十條第二項之施用第二級毒品罪。其持有
    第二級毒品之低度行為，為施用第二級毒品之高度行為所吸收，不另論罪。其多
    次施用安非他命犯行，時間緊接，犯罪構成要件相同，顯係基於概括犯意為之，
    為連續犯，依法以一罪論並加重其刑。再查被告因施用第二級毒品安非他命案件
    ，經本院判處有期徒刑六月確定，於九十年五月三十一日執行完畢，有臺灣基隆
    地方法院檢察署刑案資料查註紀錄表、臺灣高等法院被告全國前案紀錄表各一份
    附卷可按，其於五年內再犯本件有期徒刑以上之罪，係屬累犯，應依刑法第四十
    七條之規定遞加重其刑。爰審酌被告曾多次施用毒品，經判處罪刑，且已執行完
    畢，卻不予戒除，雖屬自傷行為，對於社會危害不大，然考量被告長期施用毒品
    ，易受社會影響，亟需較長時間與原有生活環境隔離等一切情狀，量處如主文所
    示之刑，以示懲做。
三、扣案安非他命一小包（毛重零點三公克）、令安非他命殘渣袋八個（安非他命無
    法與袋子分離）均依法沒收銷燬；另扣案之分裝袋十三個、分裝匙三支、施用工
    具一付均為被告所有，且供施用安非他命所用，為其於警訊所自承；另吸食器塑
    膠管一支，亦為警於其身上所查獲，顯為其所有，且供施用安非他命所用，均依
    法宣告沒收。又磅秤一台並非違禁物，不能證明供犯罪所用或預備，尚無庸併予
    沒收。
據上論斷，應依刑事訴訟法第二百九十九條第一項前段，毒品危害防制條例第十條第
二項、第十八條、刑法第十一條前段、第五十六條、第四十七條、第三十八條第一項
第二款判決如主文。
本案經檢察官張志明到庭執行職務。
中      華      民      國      九十二      年    八    月    二十六    日
                                臺灣基隆地方法院刑事第二庭
                                      法  官    邱  志  平
右正本證明與原本無異。
對於本件判決如有不服，應於收受送達後十日內，向本院提出上訴狀，上訴於臺灣高
等法院，並按他造當事人之人數附具繕本。
                                      書記官    彭  淑  芳
中      華      民      國      九十二      年    八    月    二十八    日
附錄論罪法條
毒品危害防制條例第十條：
施用第一級毒品者，處六月以上五年以下有期徒刑。
施用第二級毒品者，處三年以下有期徒刑。


司法院資訊處製作；財團法人民間司法改革基金會備份。
